臺灣高等法院高雄分院刑事判決　　　　　　　　　九十二年度上訴字第二二四五號
　　上　訴　人
　　即　被　告　乙○○
　　選任辯護人　林樹根
　　　　　　　　邱麗妃
　　　　　　　　莊雯琇
右上訴人因違反毒品危害防制條例案件，不服臺灣高雄地方法院九十二年度訴字第二
二○八號中華民國九十二年十一月十七日第一審判決（起訴案號：臺灣高雄地方法院
九十二年度偵字第一六六六三號），提起上訴，本院判決如左：
    主  文
原判決撤銷。
乙○○共同連續販賣第二級毒品，處有期徒刑柒年貳月，扣案如附表編號一至六所示
之物沒收銷燬，編號九至十一所示之物及扣案現金新臺幣貳仟壹佰元均沒收；又共同
連續販賣第三級毒品，處有期徒刑伍年貳月，扣案如附表編號七至八所示之物沒收銷
燬，編號九至十二所示之物及扣案現金新臺幣陸仟捌佰元均沒收。應執行有期徒刑拾
貳年，扣案如附表編號一至八所示之物沒收銷燬，編號九至十二所示之物及扣案現金
新臺幣捌仟玖佰元均沒收。
    事  實
一、乙○○平日即有施用第二級毒品ＭＤＭＡ（俗稱搖頭丸）及第三級毒品Ｋ他命之
    惡習（經台灣高雄地方法院以九十二年度毒聲字第四五九五號裁定送觀察、勒戒
    ，認無施用傾向，由臺灣高雄地方法院檢察署以九十二年毒偵字第四四九七號、
    第四四九八號為不起訴處分確定），因施用毒品所費甚多，缺錢花用，明知大麻
    、ＭＤＭＡ係屬毒品危害防制條例第二條第二項第二款所規定之第二級毒品，Ｋ
    他命係屬同條項第三款規定之第三級毒品，未經許可，不得製造、運輸、販賣，
    竟基於販賣予不特定人營利之概括犯意，自民國（下同）九十二年四月間某日起
    ，向綽號「搖頭弟弟」之不詳姓名成年男子，以大麻一支新臺幣（下同）一百元
    、ＭＤＭＡ一顆二百元、Ｋ他命一顆一百元之價格，連續販入第二級毒品大麻、
    ＭＤＭＡ及第三級毒品Ｋ他命後，即自該時起，多次前往高雄市各ＰＵＢ內，以
    大麻每支二百元至二百五十元、ＭＤＭＡ每顆二百五十元至四百元、Ｋ他命每顆
    二百元至三百元之價格，連續販賣大麻、ＭＤＭＡ及Ｋ他命予不特定人多次；復
    承前揭犯意，於九十二年六月間某日，與不詳姓名之成年男子「搖頭弟弟」共同
    基於販賣第二級毒品大麻、ＭＤＭＡ及第三級毒品Ｋ他命之概括犯意聯絡，由「
    搖頭弟弟」在高雄市○○路「漁人碼頭ＫＴＶ」交付第二級毒品大麻十三支、Ｍ
    ＤＭＡ五十七顆、及第三級毒品Ｋ他命十克、Ｋ他命約七十顆予乙○○，委由乙
    ○○代為販賣圖利，乙○○乃自該時起，再前往高雄市各ＰＵＢ內，連續販賣大
    麻三支（每支一百元）、ＭＤＭＡ十顆（每顆一百八十元）、Ｋ他命十克（每甲
    克五百元）及Ｋ他命十五顆（每顆一百二十元）予不特定人多次，前後販毒所得
    八千九百元，而乙○○則從中取得ＭＤＭＡ五顆、Ｋ他命約十顆，供為代「搖頭
    弟弟」販售毒品之部分代價。嗣於九十二年七月十六日十一時許，乙○○前往友
    人丙○○位於高雄市前金區○○○路一０五號十一樓之二住處時，為警循線至現
    場搜索查獲，當場在該處桌上扣得乙○○所持有之大麻二支、ＭＤＭＡ二十二顆
    及Ｋ他命十五顆，並在乙○○皮包內扣得帳單一紙（即扣案帳單(一)，內容為「克
    １０＝５０００、Ｅ１０＝１８００、Ｋ１５＝１８００、飯３＝３００，共８
    ９００」），及以該帳單包裹而與該帳單記載數額相符之販毒所得現金八千九百
    元（其中二千一百元（ＭＤＭＡ部分為一千八百元、大麻為三百元）係販賣第二
    級毒品ＭＤＭＡ及大麻所得，另六千八百元係販賣第三級毒品Ｋ他命所得。另查
    獲丙○○持有九二貝瑞塔道具手槍、空彈殼四顆、底火八顆及Ｋ他命吸食器三支
    部分，由檢察官另案偵辦），經警徵得乙○○同意，隨即再至乙○○位於高雄市
    前金區○○○路一０六號四樓之二住處搜索，再扣得大麻二包（共八支）、Ｋ他
    命二十顆、ＭＤＭＡ十五顆、其所有使用過之空夾鍊袋四個（因計算方式不同，
    警方扣押物品目錄表記載為一包）、未使用之空夾鍊袋一大包（因計算方式不同
    ，警方扣押物品目錄表記載為三包）、裝Ｋ他命用之空膠囊一盒、帳單三紙（即
    扣案帳單(二)、(三)、(四)，其中扣案帳單(二)內容為「輝Ｅ＝２５２０、Ｋ１５＝２１
    ００，共４６２０」；扣案帳單(三)內容為「Ｅ１８０、Ｋ１２０、飯１００、紅
    ７０」；扣案帳單(四)內容為「白２＝３５０、笑２＝３００、Ｍ３＝３００、太
    ５＝２５０、自己剩＝１８、Ｋ１５＝２００、自４：３７、0000000、
    000000000、回６１５０」）及Ｋ他命吸食器五支等物品。
二、案經屏東縣警察局移送臺灣高雄地方法院檢察署檢察官偵查起訴。
    理  由
一、訊據上訴人即被告乙○○（下稱被告）矢口否認右揭販賣第二級、第三級毒品犯
    行，辯稱其原本僅係出於好奇，才於九十二年六月間向「搖頭弟弟」購買二千五
    百元之大麻、搖頭丸及Ｋ他命，但「搖頭弟弟」說可以算便宜一點，便一次交付
    其許多毒品，並要其日後再慢慢還錢，至於扣案之帳單及現金八千九百元係因某
    日在路上遇警臨檢，其遂將身上毒品丟棄，並於回家後把價格列出，一共八千九
    百元，準備拿錢還給「搖頭弟弟」，其並未販賣毒品，於警局時係因詢問員警很
    兇，其害怕才承認的云云。經查：
（一）扣案如附表編號一至八所示之物品，經鑑定結果，確係分別含有第二級毒品大
      麻、ＭＤＭＡ及第三級毒品Ｋ他命之成分，有高雄醫學大學附設中和紀念醫院
      九十二年九月十六日編號九二０九—０一二號至九二０九—０一九號檢驗報告
      一紙在卷可憑，是被告持有之香煙、錠劑、膠囊為第二級毒品大麻、ＭＤＭＡ
      及第三級毒品Ｋ他命一節，甚為明確。
（二）被告雖辯稱其為警查獲後，警察便向其表示若不承認，便要連其女友周佩君一
      起法辦，且製作筆錄時，若未依警察要求回答，警察便會將錄音機關掉，或者
      將答案寫好要其照著唸，故其於警詢時所為之陳述非出於任意性，不具證據能
      力云云。惟按刑事訴訟法於八十七年一月二十一日增訂甲布之第一百條之一第
      一項固明定：「訊問被告，應全程連續錄音；必要時並應全程連續錄影。但有
      急迫情況且經記明筆錄者，不在此限」，第一百條之二規定：「本章之規定，
      於司法警察官或司法警察詢問犯罪嫌疑人時，準用之」，是本件被告之警訊筆
      錄，依法自應全程錄音。然考上開規定之立法目的，在於建立詢問筆錄之甲信
      力，並擔保詢問程序之合法正當；亦即在於擔保犯罪嫌疑人對於詢問之陳述，
      係出於自由意思及筆錄所載內容與其陳述相符。故司法警察詢問犯罪嫌疑人如
      違背上開規定，其所取得之供述筆錄，究竟有無證據能力，即應審酌司法警察
      違背該法定程序之主觀意圖、客觀情節、侵害犯罪嫌疑人權益之輕重、對犯罪
      嫌疑人在訴訟上防禦不利益之程度以及該犯罪所生之危害，與禁止使用該證據
      對於違法蒐證之效果及司法警察（官）如依法定程序有無發現該證據必然性等
      情形，本於人權保障與社會安全之均衡維護精神，依比例原則，具體認定之。
      如犯罪嫌疑人之陳述係屬自白，同法第一百五十六條第一項已特別規定「被告
      之自白，非出於強暴、脅迫、利誘、詐欺、違法羈押或其他不正之方法，且與
      事實相符者，得為證據」，則被告在警詢之自白如係出於自由意思而非不正之
      方法，且其自白之陳述與事實相符，縱令司法警察對其詢問時未經全程連續錄
      音或錄影，致詢問程序不無瑕疵，仍難謂其於警詢自白之筆錄無證據能力，有
      最高法院八十八年度台上字第五七六二號、八十九年度台上字第三八七八號判
      決可資參照，而修正刑事訴訟法第一百條之一就上開規定並未修正，且於第一
      百五十八條之四就「權衡理論」為明文規定，是以被告之警詢筆錄縱未經錄音
      ，或其錄音過程因故有所間斷，亦不得據此即認不具證據能力或內容不具真實
      性，合先敘明。
（三）經原審當庭勘驗被告警詢錄音帶結果：(1)原詢問員警問「警方在你皮包內發現
      你皮包內有新臺幣八千九百元並包一紙帳單並與丙○○住處桌上毒品相符合，
      是否為你販賣給丙○○？你作何解釋？」（警詢筆錄第二十一至二十三行內容
      ）後，被告先答稱「錢和毒品都是我的，這是我去他家，先放在桌上的，錢是
      本來就有的，毒品是我到了後才從口袋拿出來」，之後出現一聲「喀嚓」聲，
      在該聲音後，即有另一名男性警員（非原訊問警員）問稱「這些藥和那些藥一
      樣多，為什麼，你如何解釋？」，被告答「我不知道為何那麼剛好」，該名男
      性警員接稱「何謂不知道，為何那麼剛好，是否你無法解釋，然後你無法解釋
      ，然後才又要說很多話來騙，又騙不過去，別的可以含糊過去，這單子要如何
      解釋？」，被告答「那是我晚上要等那個人，要拿給那個人的錢，因為我們固
      定差不多十點打給我，我要拿給他的錢」，該名員警復稱「那是你買藥的錢，
      你要拿給人家的，這條錢是不是你向人家買藥的錢？」，被告答「我賣，我賺
      的」，該名員警再問「你賺的？何必寫這樣？」被告答「那是他要知道的」，
      原詢問員警接著問「你賺什麼」，被告答稱「賺這些」，該另名男性警員即稱
      「你賣這些，賺這些，這樣說就有理」，原詢問員警乃問「這帳單是我賣藥賺
      來的就對了」，被告亦答稱「對了」，隨後原詢問員警覆述筆錄記載內容「帳
      單所寫是你賣藥賺的」，被告答「是」。(2)就警詢筆錄第三十行至第三十一行
      被告購入、販出毒品價格之問答，大麻部分：被告先稱「不一定」，後稱「
      一支二百至二百五，隨我喊」；Ｋ他命部分：被告稱「二百至二百五，有時
      候喊到三百，但比較少人買」；搖頭丸部分：被告稱「三百五至四百不等，
      有時候是原價」，員警接問「一顆多少」，被告答稱「三百，有的二五，有的
      三百五」。(3)於警詢筆錄第四十五行至第四十七行之詢答完畢後，有一聲「喀
      嚓」聲，於該聲音之後，原詢問員警問「你販賣大麻、Ｋ他命、搖頭丸所得之
      贓款作何使用？為何要販賣該毒品？」（警詢筆錄第四十八行），被告答稱「
      不一定啊，買衣服，繳信用卡」，前開另名男性警員接稱「平時花用就對了」
      ，被告亦答稱「對啊」。(4)觀之上開勘驗內容，顯示詢問過程確為連續錄音，
      採一問一答方式，且問答之間均間隔一段時間，警員並有覆誦被告回答，以確
      認被告真意，足認被告並非依照已製作完成之內容逐字照唸，而錄音帶內雖曾
      出現二次「喀嚓」聲，但於該二次「喀嚓」聲出現之前後，被告語氣始終平順
      自然，且無突然改口坦承犯行之情形，故應認該警詢自白係出於被告自由意思
      所為，而與事實相符，是以縱於錄音過程中確有因故間斷之瑕疵，依據前揭說
      明，仍應認被告警詢筆錄有證據能力。被告上開辯解及證人丙○○、丁○○於
      本院審理時附和被告之詞，均不足採信。
（四）被告於偵查中自承扣案帳單(三)所寫內容（即Ｅ１８０、Ｋ１２０、飯１００紅
      ７０）係「搖頭弟弟」要其按照該價格販賣等語（見偵查卷第十五頁），於原
      審審理中就該帳單記載內容供稱：「Ｅ１８０是指搖頭丸一顆一百八十元、Ｋ
      １２０指Ｋ他命一顆一百二十元、飯１００指大麻一支一百元、紅７０指紅豆
      （應是俗稱一粒眠）一顆七十元」等語，對照被告於警詢中就為何書寫扣案帳
      單(一)（內容為「克１０＝５０００、Ｅ１０＝１８００、Ｋ１５＝１８００、
      飯３＝３００，共８９００」）一節，供稱：「那是他要知道的」等語（見本
      院九十二年十一月三日勘驗筆錄），及於原審審理中就該扣案帳單記載內容供
      稱：「克１０＝５０００是指Ｋ他命十克五千元、Ｅ１０＝１８００是指搖頭
      丸十顆一千八百元、Ｋ１５＝１８００是指Ｋ他命十五顆一千八百元、飯３＝
      ３００是指老鼠尾（即大麻）三支三百元，８９００是指共八千九百元」等語
      ，上開二張帳單記載之大麻、ＭＤＭＡ、Ｋ他命販售價格恰巧相符，足認上開
      二張帳單記載之內容，為「搖頭弟弟」委託被告販賣毒品之價格無訛。至於被
      告於原審審理時雖改稱係其於九十二年六月底向「搖頭弟弟」購買毒品時，「
      搖頭弟弟」連同毒品一起交付，要其按照該價格付款，而其僅向「搖頭弟弟」
      購買二千五百元之大麻、搖頭丸及Ｋ他命，但「搖頭弟弟」交付其很多毒品，
      並向其表示多出來的部分以後再慢慢還錢，查獲的毒品並不包括八千九百元部
      分（即扣案帳單(一)部分），而全部毒品都是「搖頭弟弟」在高雄市○○路「漁
      人碼頭ＫＴＶ」一次交付的，其拿回家後，有施用搖頭丸五顆及Ｋ他命十顆云
      云（見原審九十二年十一月三日審判筆錄）；惟查，本件扣案之毒品計有大麻
      十支、ＭＤＭＡ三十七顆及Ｋ他命三十五顆，則依被告於警訊時所供述之購入
      價格計算（即大麻每支一百元、ＭＤＭＡ每顆二百元、Ｋ他命每顆一百元），
      「搖頭弟弟」所交付之毒品共計價值二萬二千八百元（其中扣案毒品價值一萬
      一千九百元、已施用部分價值二千元、遭丟棄部分價值八千九百元），又被告
      於偵查中自承其尚未給付金錢予「搖頭弟弟」等語無誤（見偵查卷第十三頁至
      第十四頁筆錄），設若被告確實僅向「搖頭弟弟」購買二千五百元之毒品供己
      施用，則「搖頭弟弟」豈有可能平白交付價值高達二萬餘元之毒品予被告試用
      ，且非但未向被告收款，亦未約定日後如何分期清償之可能，被告嗣後所辯，
      顯與常情相悖，不足採信。顯見被告應係受「搖頭弟弟」委託販賣第二級毒品
      大麻、ＭＤＭＡ及第三級毒品Ｋ他命。
（五）被告雖以警方係未經被告及丙○○同意即搜索上開處所云云。惟查，警方於九
      十二年七月十六日，在高雄市前金區○○○路一０六號四樓之二被告住處執行
      搜索，係經被告同意，並經被告在搜索、扣押筆錄上簽名，有屏東縣警察局刑
      警隊搜索、扣押筆錄影本附於警卷可查；而證人丙○○於警詢時，經警方指出
      係經其同意搜索而查獲扣押物，丙○○亦未提出質疑，有丙○○警訊筆錄可憑
      （見警卷第十八頁背面），嗣被告及丙○○於偵查中及原審亦未就此有所異議
      ，其突於本院為此辯解，係事後推卸刑責及迴護之詞，不足採信。
（六）被告供稱其僅施用搖頭丸及Ｋ他命等語，惟本件分別自被告及丙○○住處扣得
      被告所有之大麻八支、二支；又被告於查獲當日另隨身攜帶ＭＤＭＡ二十二顆
      及Ｋ他命十五顆，數量實已超出一人一日施用所需，而上開毒品均係價格昂貴
      之違禁物，為政府懸為禁令嚴加取締，刑責甚重，苟被告並無販賣牟利之意圖
      ，且無施用大麻之習慣，衡情自無須隨身攜帶大麻及上開數量之ＭＤＭＡ、Ｋ
      他命，而徒增遭警取締之風險；此外，復有扣案帳單四紙在卷可憑，是被告持
      有本件毒品，顯非單純供己施用，而係意圖伺機販賣一節，已至為灼然。
（七）證人周佩君雖於警詢筆錄中指稱被告確有販賣第二級毒品大麻、ＭＤＭＡ及第
      三級毒品Ｋ他命之犯行，惟於本院審理時即否認之，並證稱筆錄內容與其於原
      供述不符，是警察自己寫的等語。按被告以外之人於審判外之言詞或書面陳述
      ，除法律另有規定者外，不得作為證據。刑事訴訟法第一百五十九條第一項定
      有明文。且本件證人周佩君之警詢筆錄並未錄音，此有卷附電話查詢登記表一
      紙可憑，尚無從判斷證人周佩君於警詢所供是否與警詢筆錄內容相符，自不得
      援引刑事訴訟法第一百五十九條之二規定，將證人周佩君於警詢之證述供為本
      件之證據，併此說明。
（八）又本案被告販賣毒品的對象，因其販賣之場所係在高雄市各ＰＵＢ內，而買毒
      者除非熟客，亦儘量不曝露身分，以避免被出賣或被尋線查緝；而綜合被告警
      詢及九十二年八月六日上午十時偵查中之供述，及扣案之毒品暨販賣毒品所得
      八千九百元等事證，相互印證以觀，足証被告於警訊供稱係賣給不特定人，應
      屬可採，尚不得因被告事實上無從供出購買毒品者之姓名及確實住居所，而認
      為其此部分供述有何不實。
（九）綜上所述，本件犯罪事實，依據前開事證已臻明確，被告犯行洵堪認定。
二、核被告所為，其販賣毒品大麻、ＭＤＭＡ之行為，係犯毒品危害防制條例第四條
    第二項之販賣第二級毒品罪；其販賣毒品Ｋ他命之行為，係犯同條例第四條第三
    項之販賣第三級毒品罪。其與不詳姓名成年人「搖頭弟弟」間就上開九十一年六
    月間某日起之犯行，有犯意聯絡與行為分擔，為共同正犯；甲訴人未認定被告前
    開自九十一年六月間某日起之行為，係與不詳姓名成年人「搖頭弟弟」共犯，尚
    有未洽。又其持有毒品之低度行為為販賣之高度行為所吸收，不另論罪。被告先
    後多次販賣第二級毒品、第三級毒品之行為，各均時間緊接，手法相同，觸犯構
    成要件同一之罪名，應分別依連續犯之規定均論以情節較重之共同販賣第二級、
    第三級毒品罪，並分別加重其刑（販賣第二級毒品法定刑無期徒刑部分，不得加
    重）。又其所犯上開二罪間，犯意各別，行為互異，應分論併罰。又被告行為後
    ，毒品危害防制條例雖於九十二年七月九日修正甲布，並於九十三年一月九日施
    行，但關於被告所犯上開罪名，其罪刑並無修正，自無比較新舊法之問題，併此
    敘明。
三、原審論處被告罪刑，固非無見。惟查：（一）扣案如附表編號十至十一之夾鏈袋
    ，係被告所有供分裝第二級毒品ＭＤＭＡ、第三級毒品Ｋ他命販賣所用之物；編
    號十二所示之空膠囊，則係被告所有供分裝第三級毒品Ｋ他命販賣所用之物；扣
    案九之帳單四紙，係被告所有供其販入及販出毒品記帳所用之物，應均依毒品危
    害防制條例第十九條第一項之規定沒收，原審依刑法第三十八條第一項第二款之
    規定沒收，即有未合。（二）被告為乙○○，惟原審於主文、事實及理由欄誤載
    為月啟「明」（當事人欄未誤載），亦有未當。被告上訴意旨否認全部犯罪而指
    摘原判決不當，雖不足取，但原判決既有上開可議之處，仍無可維持，應將原判
    決撤銷改判。審酌被告於ＰＵＢ內販賣大麻、ＭＤＭＡ及Ｋ他命，助長毒品流通
    ，危害社會治安，惡性非輕，惟念其年輕識淺，未諳其行為之嚴重性，及扣案毒
    品數量非多等一切情狀，分別量處如主文所示之刑，並定其應執行刑。扣案如附
    表編號一至八所示之物，分別為第二級毒品大麻、ＭＤＭＡ及第三級毒品Ｋ他命
    ，依毒品危害防制條例第十八條第一項前段之規定沒收銷燬，至於因鑑定而耗損
    之部分，自無庸為沒收之諭知；另扣案如附表編號十至十一之夾鏈袋，係被告所
    有供分裝第二級毒品ＭＤＭＡ、第三級毒品Ｋ他命販賣所用之物；編號十二所示
    之空膠囊，則係被告所有供分裝第三級毒品Ｋ他命販賣所用之物；扣案九之帳單
    四紙，係被告所有供其販入及販出毒品記帳所用之物，應均依毒品危害防制條例
    第十九條第一項之規定沒收。至扣案之Ｋ他命吸食器五支，係供被告施用Ｋ他命
    所用之物，與本件販賣犯行無涉，自無庸宣告沒收。扣案之現金八千九百元，其
    中二千一百元（ＭＤＭＡ部分為一千八百元、大麻為三百元）係被告販賣第二級
    毒品ＭＤＭＡ及大麻所得財物，另六千八百元係被告販賣第三級毒品Ｋ他命所得
    財物，業據被告於警詢時供述在卷，且有扣案帳單(一)一紙可憑，自應依毒品危害
    防制條例第十九條第一項前段沒收。
四、據上論結，應依刑事訴訟法第三百六十九條第一項前段、第三百六十四條、第二
    百九十九條第一項前段，毒品危害防制條例第四條第二項、第三項、第十八條第
一項前段、第十九條第一項，刑法第十一條、第二十八條、第五十六條、第五十
    一條第五款、第九款，判決如主文。
本案經檢察官彭南雄到庭執行職務。
中    華    民    國      九十三      年      二      月     十九   日
                              臺灣高等法院高雄分院刑事第五庭
                                  審判長法官  曾永宗
                                        法官  郭玫利
                                        法官  邱永貴
右正本證明與原本無異。
如不服本判決應於收受本判決後十日內向本院提出上訴書狀，其未述上訴理由者，
並得於提起上訴後十日內向本院補提理由書狀（均須按他造當事人之人數附繕本)「
切勿逕送上級法院」。
                                      書記官  梁雅華
中    華    民    國      九十三      年      二      月     十九   日
附錄本案論罪科刑法條：
毒品危害防制條例第四條
製造、運輸、販賣第一級毒品者，處死刑或無期徒刑；處無期徒刑者，得併科新臺
幣一千萬元以下罰金。
製造、運輸、販賣第二級毒品者，處無期徒刑或七年以上有期徒刑，得併科新臺幣
七百萬元以下罰金。
製造、運輸、販賣第三級毒品者，處五年以上有期徒刑，得併科新臺幣五百萬元以
下罰金。
製造、運輸、販賣第四級毒品者，處三年以上十年以下有期徒刑，得併科新臺幣三
百萬元以下罰金。
製造、運輸、販賣專供製造或施用毒品之器具者，處一年以上七年以下有期徒刑，
得併科新臺幣一百萬元以下罰金。
前五項之未遂犯罰之。
附表
 ┌─┬────────┬──────┐
 │編│  扣案物品名稱  │  數  量    │
 │號│                │            │
 ├─┼────────┼──────┤
 │一│大麻            │十支        │
 ├─┼────────┼──────┤
 │二│ＭＤＭＡ紅色錠劑│二顆        │
 ├─┼────────┼──────┤
 │三│ＭＤＭＡ綠色錠劑│三顆        │
 ├─┼────────┼──────┤
 │四│ＭＤＭＡ藍色錠劑│十一顆 │
 ├─┼────────┼──────┤
 │五│ＭＤＭＡ紅色錠劑│十一顆ＳＰＡ│
 ├─┼────────┼──────┤
 │六│ＭＤＭＡ黃色錠劑│十顆        │
 ├─┼────────┼──────┤
 │七│藍-白色Ｋ他命膠 │二十三顆    │
 │  │囊              │            │
 ├─┼────────┼──────┤
 │八│黃-白色Ｋ他命膠 │十二顆      │
 │  │囊              │            │
 ├─┼────────┼──────┤
 │九│帳單            │四紙        │
 ├─┼────────┼──────┤
 │十│使用過夾鍊袋    │四個（因計算│
 │  │                │方式不同，警│
 │  │                │方扣押物品目│
 │  │                │錄表記載為一│
 │  │                │包。        │
 ├─┼────────┼──────┤
 │十│空夾鍊袋        │一大包（因計│
 │一│                │算方式不同，│
 │  │                │警方扣押物品│
 │  │                │目錄表記載為│
 │  │                │三包。      │
 ├─┼────────┼──────┤
 │十│空膠囊          │壹盒（四十九│
 │二│                │個）     │
 └─┴────────┴──────┘
